臺灣板橋地方法院刑事判決　　　　　　 96年度簡上字第666號
上　訴　人　臺灣板橋地方法院檢察署檢察官
被　　　告　乙○○
　　　　　　　　　　（現在臺灣苗栗看守所羈押中）
上列上訴人因被告竊盜案件，不服本院96年度簡字第3392號中華
民國96年5 月31日第一審判決（聲請簡易判決處刑案號：96年度
偵緝字第1070號），提起上訴，本院管轄之第二審合議庭判決如
下：
    主  文
原判決撤銷。
乙○○竊盜，處有期徒刑肆月，如易科罰金，以新臺幣壹仟元折
算壹日。減為有期徒刑貳月，如易科罰金，以新臺幣壹仟元折算
壹日。
    事  實
一、乙○○與甲○○為姊弟關係，平日同住臺北縣蘆洲市○○街
    328 號5 樓，竟意圖為自己不法之所有，於民國95年10月18
    日某時許，趁甲○○外出之際，在其房間內竊取黃金鍊子1
    條、黃金牌1 枚、黃金手鍊2 條、黃金戒指2 只、黃金墜子
    1 只及現金新臺幣6000元得手後，花用殆盡。嗣經甲○○質
    諸乙○○，並報警處理而查獲。
二、案經甲○○訴由臺北縣政府警察局蘆洲分局報請臺灣板橋地
    方法院檢察署檢察官聲請簡易判決處刑。
    理  由
壹、告訴人甲○○於司法警察調查中所為陳述之證據能力：
    按被告以外之人於審判外之言詞或書面陳述，除法律有規定
    者外，不得作為證據，刑事訴訟法第159 條第1 項定有明文
    。被告以外之人於審判外之陳述，經當事人於審判程序同意
    作為證據，法院審酌該言詞陳述或書面陳述作成時之情況，
    認為適當者，得為證據；當事人、代理人或辯護人於法院調
    查證據時，知有第159 條第1 項不得為證據之情形，而未於
    言詞辯論終結前聲明異議者，視為有前項之同意，為同法第
    159 條之5 所明定。經查：告訴人於警詢時之陳述，雖係本
    案被告乙○○以外之人於審判外之陳述，惟被告未於本院言
    詞辯論終結前聲明異議，應視為同意作為證據，復經審酌其
    言詞陳述之情況，認為適當，應認有證據能力。
貳、認定犯罪事實之證據及理由：
一、上揭事實，業據被告於檢察官訊問及本院審理時坦承不諱，
    核與告訴人於警詢時指訴之情節相符，並有照片4 幀附卷可
    資佐證，俱徵被告前揭不利於己之自白與事實相符。綜上，
    本案事證明確，被告犯行堪予認定。
二、核被告所為，係犯刑法第320 條第1 項之竊盜罪。原審以被
    告所犯竊盜罪，事證明確，予以論罪科刑，固非無見，惟中
    華民國九十六年罪犯減刑條例業於96年7 月4 日制定公布，
    自同年月16日起施行，原審未及審酌適用，容有未洽。檢察
    官上訴意旨略以：被告於原審判決後與告訴人達成和解，獲
    告訴人之諒解，原審量刑過重，應予撤銷，更為妥適之裁判
    等語。惟按關於刑之量定，係實體法上賦予法院得為自由裁
    量之事項，倘其未逾越法律所規定之範圍，或有濫用權限之
    情事，即不得任意指為違法。原審量定刑期，業已斟酌被告
    犯罪之動機、目的、手段、所肇損害及犯後態度等情狀，並
    無失出，檢察官上訴以原審量刑過重，求予撤銷改判，洵非
    有據，惟原審判決既有上開可議之處，仍應由本院撤銷之。
    爰審酌被告正值青壯，不思奮發有為，自食其力，竟貪取非
    分之財，恣意竊取他人財物，兼衡被告之素行、智識程度、
    犯罪之動機、目的、手段及其與告訴人之關係，所竊得財物
    之價值，暨被告犯後坦承犯行，並於原審判決後與告訴人達
    成和解，有悔過書與分期償還同意書1 件在卷足稽，態度尚
    稱良好等一切情狀，量處如主文所示之刑，並諭知易科罰金
    之折算標準，資為懲儆。又被告所犯竊盜罪，其犯罪時間係
    在96年4 月24日前，合於減刑要件，應依中華民國九十六年
    罪犯減刑條例規定，減其刑為二分之一，並諭知易科罰金之
    折算標準。
三、末按告訴乃論之罪，告訴人於第一審辯論終結前，得撤回其
    告訴，刑事訴訟法第238 條第1 項定有明文。被告涉犯刑法
    第320 條第1 項竊盜罪（親屬間竊盜），經原審於96年5 月
    31日為第一審判決後，告訴人延至同年6 月26日始具狀撤回
據上論斷，應依刑事訴訟法第455 條之1 第1 項、第3 項、第
369 條第1 項前段、第364 條、第299 條第1 項前段，刑法第
320 條第1 項、第41條第1 項前段，刑法施行法第1 條之1 第1
項、第2 項前段，中華民國九十六年罪犯減刑條例第2 條第1 項
第3 款、第7 條、第9 條，判決如主文。
本案經檢察官張誌洋到庭執行職務。
中　　華　　民　　國　　96　　年　　9 　　月　　20　　日
                        臺灣板橋地方法院刑事第四庭
                            審判長法  官  許 政 賢
                                  法  官  吳 冠 霆
                                  法  官  廖 怡 貞
以上正本證明與原本無異。
不得上訴。
                                  書記官  林 惠 齡
中　　華　　民　　國　　96　　年　　9 　　月　　20　　日
附錄本案論罪科刑法條全文
中華民國刑法第320條
（普通竊盜罪、竊佔罪）
意圖為自己或第三人不法之所有，而竊取他人之動產者，為竊盜
罪，處5 年以下有期徒刑、拘役或500元以下罰金。
意圖為自己或第三人不法之利益，而竊佔他人之不動產者，依前
項之規定
處斷。
前二項之未遂犯罰之。
